【裁判字號】    95,交聲,1046
【裁判日期】    950831
【裁判案由】    交管條例聲異
【裁判全文】
臺灣板橋地方法院交通事件裁定        95年度交聲字第1046號
原處分機關  交通部公路總局臺北區監理所板橋監理站
異  議  人
即受處分人  甲○○
上列受處分人因違反道路交通管理處罰條例事件，對於交通部公
路總局臺北區監理所板橋監理站於九十五年五月二十六日所為之
處分（原處分案號：板監裁字第裁四一─Ａ三Ｐ六一八八五六號
），聲明異議，本院裁定如下：
    主  文
異議駁回。
    理  由
一、原處分意旨略以：異議人即受處分人甲○○所有之車牌號碼
    ＱＢ七－九二一號輕型機車，於民國九十五年一月十九日十
    時三十七分許，在臺北市○○街五十號前劃設禁止臨時停車
    紅線標線路段停車，經臺北市政府警察局交通警察大隊警員
    拍照後，填製北市警交大字第Ａ三Ｐ六一八八五六號舉發違
    反道路交通管理事件通知單逕行舉發，嗣經交通部公路總局
    臺北區監理所板橋監理站以交通部公路總局臺北區監理所板
    橋監理站板監裁字第裁四一─Ａ三Ｐ六一八八五六號違反道
    路交通管理事件裁決書，依裁處時之道路交通管理處罰條例
    第五十六條第一項第一款規定，裁處異議人罰鍰新臺幣一千
    二百元。
二、異議意旨略以：其當日於拖吊地點附近武昌街上班，將車停
    放在機車停車格之右側車位內，但事後該車竟遭不詳之人移
    置於旁邊禁止停車處，當天下班始發現該車遭拖吊，爰請求
    撤銷原處分云云。
三、按汽車，係指在道路上不依軌道或電力架線而以原動機行駛
    之車輛（包括機器腳踏車），道路交通安全規則第二條第一
    項第一款定有明文。又「禁止臨時停車線，用以指示禁止臨
    時停車路段…。本標線為紅色實線…。本標線禁止時間為全
    日廿四小時，如有縮短之必要時，應以標誌及附牌標示之。
    」，道路交通標誌標線號誌設置規則第一百六十九條亦有明
    文。再汽車駕駛人停車時，在禁止臨時停車處所停車者，處
    新臺幣六百元以上一千二百元以下罰鍰，道路交通管理處罰
    條例第五十六條第一項第一款規定甚明。
四、經查：異議人所有之上開輕型機車於九十五年一月十九日上
    午十時三十七分許，停放在臺北市○○街五十號前劃有禁止
    臨時停車紅色實線路段之事實，有採證照片二幀附卷可稽。
    異議人雖辯稱其機車係遭不詳之人移至該處云云，然依卷附
    採證照片所示，異議人機車停放處與左側機車停車格之間，
    有設置黃色回復式導桿以為區隔，是以機車停車格內之機車
    並非處於可隨意移出停車格之狀態；且異議人以上開情詞置
    辯，復未舉證以實其說，則異議人所辯上情，尚乏實據，無
    從採信。是以異議人於前開時、地，在禁止臨時停車處所停
    車之違規行為，堪以認定。原處分機關據以依法處分，核無
    違誤，本件異議為無理由，應予駁回。
五、據上論斷，應依道路交通案件處理辦法第十九條，裁定如主
    文。
中  華  民  國    九十五    年    八    月   三十一   日
                        交通法庭  法  官  張筱琪
以上正本證明與原本無異
如不服本裁定，應於送達後五日內，向本院提出抗告狀。
                                  書記官  廖舜宜
中  華  民  國    九十五    年    九    月      一    日


司法院資訊處製作；財團法人民間司法改革基金會備份。
